【裁判字號】    90,重訴,49
【裁判日期】    901205
【裁判案由】    侵權行為損害賠償
【裁判全文】
臺灣高等法院臺南分院民事判決  九十年度重訴字第四九號  ｅ
      原      告    名佳美股份有限公司
      法定代理人    甲  ○  ○.
      訴訟代理人    丙  ○  ○.
      被      告    名家美興業有限公司
      兼法定代理人  乙  ○  ○.
右當事人間因請求侵權行為損害賠償事件，經本院刑事庭以九十年度重附民字第一０
二號裁定移送前來，本院判決如左︰
      主      文
被告應連帶給付原告新臺幣捌拾萬元，及自民國九十年八月四日起，至清償日止，按
年息百分之五計算之利息。
原告其餘之訴駁回。
訴訟費用由被告連帶負擔二十分之一，餘由原告負擔。
本判決原告勝訴部分，於原告以新臺幣貳拾陸萬陸仟柒佰元為被告供擔保後，得假執
行。但被告如於假執行程序實施前，以新臺幣捌拾萬元，為原告預供擔保，得免為假
執行。
原告其餘假執行之聲請駁回。
      事      實
甲、原告方面：
一、聲明：(一)被告等應連帶給付原告新台幣（下同）貳仟肆佰壹拾伍萬陸仟參佰玖拾
    伍元及自起訴狀繕本送達翌日起至清償日止按年息百分之五計算之利息。(二)訴訟
    費用由被告等負擔。(三)願供擔保請准予宣告假執行。
二、陳述：
（一）被告乙○○係名家美興業有限公司（以下簡稱名家美興業）之負責人，明知「
      名佳美」商標，係原告名佳美股份有限公司（以下簡稱名佳美公司）業已向經
      濟部中央標準局申請註冊，取得「名佳美」之服務標章專用權在案，並指定使
      用於超級市場、百貨公司等營業種類之服務標章（由華力柔實業股份有限公司
      轉讓予名佳美公司，並於民國（下同）八十七年一月十三日提出申請，註冊號
      數：第00000000號，專用期間：自八十八年六月一日起至九十八年五
      月三十一日止），詎被告乙○○未經商標權人之許可或同意，竟意圖欺騙他人
      並基於概括之犯意，連續自八十八年五月起在台南市○○路○段二一二號營業
      所，於同類營業之招牌、貴賓卡、廣告型錄上使用近似於「名佳美」服務標章
      之「名家美」名稱，誤導消費者以為在上址之營業活動係由原告名佳美公司所
      提供之服務，且經原告名佳美公司去函通知停止使用後，仍繼續使用中，案經
      名佳美公司訴請台灣台南地方法院檢察署檢察官偵查起訴，經台灣台南地方法
      院判處有期徒刑陸月緩刑四年，並經  鈞院刑事庭判決上訴駁回確定在案。
（二）按「商標專用權人對於侵害其商標專用權者，得請求損害賠償，並得請求排除
      侵害，有侵害之虞者，得請求防止之」「有第六十二條第一款或第二款規定之
      情事者視為侵害商標專用權」，又「商標專用權人依第六十一條請求損害賠償
      時，得就左列各款擇一請求一依民法第二百十六條之規定」此商標法第六十一
      條、第六十六條第一款定有明文。又商標為商人表彰自己商品所專用之標識，
      與其商業上之名譽信用有關，若仿造他人已登記之商標，欺騙購買之人，除侵
      害商標權外，同時亦構成侵害商標權人商業上信譽，故商標法第六十六條第二
      項規定：「商標專用權人之業務上信譽，因侵害而致減損時，並得另行請求賠
      償相當之金額」此所謂損害賠償應解釋為包括財產上損害及非財產上損害在內
      （最高法院四十二年台上字第一三二四號判決、四十九年台上字第八二三號判
      決、曾隆興著現代損害賠償法論第三六五頁、第三七四頁參照）。
（三）本件原告名佳美公司自八十六年五月遷移至台南地區花費鉅額之廣告費及本誠
      信務實之商業經營態度，不斷的努力經營，建立頗高之知名度及商譽，截至八
      十九年元月止計花費一千九百八十九萬零七百四十六元之廣告費，而被告明知
      原告之商譽頗佳，竟蓄意混淆仿造原告商標，欺騙消費大眾，顯已影響原告商
      譽，爰依商標法第六十六條第二項之規定請求相當於原告公司自遷移至台南迄
      被告公司結束營業所花費廣告費之信譽損害。另原告公司自被告公司開始營業
      後，必需增加廣告費讓消費者大眾辨別，避免混淆，故其受有自八十八年五月
      迄九十年一月支出廣告費四百二十六萬五千六百四十九元之損害，爰依商標法
      第六十六條第一項第一款之規定請求。
（四）經查商標權人多為公司組織，公司為法人，法人名譽受損，因實務認不得請求
      精神慰藉金，故於商標法第六十六條第二項特別規定「商標專用權人之業務上
      信譽，因侵害而致減損時，並得另行請求賠償相當之金額」此所謂損害賠償應
      解釋為包括財產上損害及非財產上損害在內（最高法院四十二年台上字第一三
      二四號判決、四十九年台上字第八二三號判決、曾隆興著現代損害賠償法論第
      三六五頁、第三七四頁參照）。
三、證據：提出經濟部公司執照影本一件、廣告費報表影本一件、分類帳明細表一件
    、八十六年五月至九十年一月支出廣告費之憑證影本為證。
乙、被告方面：
一、聲明：(一)原告之訴均駁回。(二)訴訟費用由原告負擔。(三)被告如受不利判決，願供
    擔保請准宣告免為假執行。
二、陳述：
（一）按被告使用之「招牌」「貴賓卡」「廣告型錄」上，除登載「名家美精品批發
      」「名家美精品金華店」外，均附有特殊圖樣之服務標章（註冊字號為000
      00000），茲該圖樣服務標章與原告以「名佳美」之中文服務標章二者在
      外觀、觀念上予人印象迴然不同，此有附呈經濟部智慧財產局九十‧五‧二十
      四函說明足憑。準此，上述「招牌」「貴賓卡」「廣告型錄」上雖登載「名家
      美」文字，但既另附有特殊服務標章圖樣合印在一起，則以整體標示觀察此項
      名稱，自不可能使他人誤認為使用與「名佳美」註冊標章相同或近似之圖樣，
      而發生混淆。況「精品批發」「精品金華店」係為一般說明性文字，「名家美
      」為其辨識來源之主要部分，若作為標章圖樣申請註冊易與「名佳美」讀音相
      混同，固為同上經濟部智慧財產局函覆說明，然被告並未以「名佳美」中文申
      請註冊為「服務標章」，應認並無意圖欺騙他人使用讀音相同之服務標章之故
      意，況「名家美」附加特殊圖樣合印在一起與「名佳美」字樣二者之間，既可
      使外人在外觀之觀念上有迥然不同之印象，則自不得謂之為「相同或近似」，
      從而另案刑事確定判決就上開說明未予審酌，即認被告乙○○違反商標法第六
      十二條之規定，自非適法；為此，被告乙○○業已向鈞院提起再審，以資救濟
      。
（二）又原告提起本件損害賠償之訴係以其公司每月廣告費用伍佰萬元為計算之依據
      ；然查，如前所述，被告並無侵害原告之服務標章專用權，且退步言，縱認有
      之，原告上開計算方式亦與商標法第六十六條規定不合。又原告提出廣告費報
      表及分類明細表，請求被告賠償其自八十六年間至八十九年一月間支出之廣告
      費及八十八年五月至九十年一月間支出之廣告費之損害；微論被告對於上開原
      告自製作之私文書，僅否認渠等之真正外，且原告上開二項請求已有重覆（八
      十八年五月至九十年一月間之廣告費竟計算二次），況被告係八十八年五月間
      始營業，原告竟自八十六年五月間起算，已屬無據；再者，原告以其支出廣告
      費為損害賠償計算之依據，並不符合商標法第六十六條第一項任何一款之規定
      ，準此，尚難為原告有何損害之認定。
（三）末按，依國稅局函送有關原告八十六年至八十九年度營利事業所得稅申報資料
      ，顯示原告八十七年度之營業係處於虧損之狀態，而八十九年度則有獲利；足
      見原告之營業狀況並不受被告開業之影響，否則，怎可能八十七年間被告尚未
      營業，原告竟營業虧損，而八十九年間被告仍有營業時，原告卻係獲利？再參
      諸被告先前提出向國稅局申報之營利事業所得稅資料，被告自開始營業迄結束
      營業，期間約損失一千七百萬元（申報資料八十八年度之部分國稅局日前查帳
      ，尚未經核定，故無法提出經核定之資料），從而，被告既未因本事件而獲得
      任何利益，而原告亦無法證明其因此事件而受有任何之損害，則其請求被告賠
      償高達二千多萬元之損失，實無理由。
（四）又「公司係依法組織之法人，其名譽遭受損害，無精神上痛苦之可言，登報道
      歉已足回復其名譽，自無依民法第一百九十五條第一項規定請求精神慰藉金之
      餘地」（最高法院六十二年台上字第二八０六號判例意旨參照）。茲本件原告
      九十年十一月一日準備書狀第三項主張依商標法第六十六條第二項規定，其所
      請求損害賠償包括財產上及非財產上損害在內，惟查本件原告係一公司，參照
      前開判例意旨，縱認原告商業上之信譽受損，其亦無法請求精神慰藉金及非財
      產上損害，方符法理。
三、證據：提出經濟部智慧財產局函影本一件、台南市政府函影本一件等為證。
丙、本院依職權向臺南地方法院檢察署調閱八十八年度偵字第一二八四八號乙○○違
    反商標法案歷審卷，及向財政部台灣省南部國稅局台南市分局函調名佳美股份有
    限公司、名家美興業有限公司自八八十六年至八十九年綜合所得稅申報資料。
      理      由
一、本件原告起訴主張：被告乙○○係名家美興業負責人，明知「名佳美」商標，係
    原告業已向經濟部中央標準局申請註冊，取得「名佳美」之服務標章專用權在案
    ，並指定使用於超級市場、百貨公司等營業種類之服務標章，詎被告乙○○未經
    商標權人之許可或同意，竟意圖欺騙他人並基於概括之犯意，連續自八十八年五
    月起在台南市○○路○段二一二號營業所，於同類營業之招牌、貴賓卡、廣告型
    錄上使用近似於「名佳美」服務標章之「名家美」名稱，誤導消費者以為在上址
    之營業活動係由原告名佳美公司所提供之服務，且經原告名佳美公司去函通知停
    止使用後，仍繼續使用中。為此，爰依侵權行為法律關係，求為判命被告應給付
    二千四百十五萬六千三百九十五元及自起訴狀繕本送達翌日起至清償日止按年息
    百分之五計算之利息之判決等語。
二、被告則以：被告使用之「招牌」「貴賓卡」「廣告型錄」上，除登載「名家美精
    品批發」「名家美精品金華店」外，均附有特殊圖樣之服務標章，該圖樣服務標
    章與原告以「名佳美」之中文服務標章二者在外觀、觀念上予人印象迥然不同，
    以整體標示觀察此項名稱，無使他人誤認為使用與「名佳美」註冊標章相同或近
    似之圖樣而生混淆之情形。且被告未以「名佳美」中文申請註冊服務標章，應認
    無意圖欺騙他人使用讀音相同之服務標章之故意。又被告營業時間為自八十八年
    五月至八十九年一月止，原告竟加計自八十六年五月起算之廣告費，已屬無據，
    且原告以其支出廣告費為損害賠償計算之依據，不符合商標法第六十六條第一項
    任何一款之規定。又原告始自八十九年才有獲利，在此之前均處於虧損狀態，足
    見原告之營業狀況並不受被告開業之影響，反倒被告自開始營業迄結束營業，約
    損失一千七百萬元，原告請求被告賠償高達二千多萬元實不合理，再原告為公司
    組織，縱認原告商業上之信譽受損，其亦無法請求精神慰藉金及非財產上損害等
    語，資為抗辯。
三、原告主張：被告乙○○係名家美興業負責人，明知「名佳美」商標，係原告業已
    向經濟部中央標準局申請註冊，取得「名佳美」之服務標章專用權在案，並指定
    使用於超級市場、百貨公司等營業種類之服務標章，詎被告乙○○未經商標權人
    之許可或同意，竟意圖欺騙他人並基於概括之犯意，連續自八十八年五月起在台
    南市○○路○段二一二號營業所，於同類營業之招牌、貴賓卡、廣告型錄上使用
    近似於「名佳美」服務標章之「名家美」名稱，誤導消費者以為在上址之營業活
    動係由原告名佳美公司所提供之服務，且經原告名佳美公司去函通知停止使用後
    ，仍繼續使用中之事實，業據提出經濟部公司執照影本一件為證，被告陳瑞廷就
    伊係名家美興業負責人，而名家美興業自八十八年五月起在台南市○○路○段二
    一二號營業所，於超級市場之招牌、貴賓卡、廣告型錄上使用「名家美」名稱，
    及原告名佳美公司去函通知停止使用後，仍繼續使用中各情，並不爭執，惟辯稱
    ：被告使用之「招牌」「貴賓卡」「廣告型錄」上，除登載「名家美精品批發」
    「名家美精品金華店」外，均附有特殊圖樣之服務標章，該圖樣服務標章與原告
    以「名佳美」之中文服務標章二者在外觀、觀念上予人印象迥然不同，以整體標
    示觀察此項名稱，無使他人誤認為使用與「名佳美」註冊標章相同或近似之圖樣
    而生混淆之情形。且被告未以「名佳美」中文申請註冊服務標章，應認無意圖欺
    騙他人使用讀音相同之服務標章之故意云云。故本件首應審究者厥為被告上開行
    為是否確侵害原告之商標權？經查：
（一）原告名佳美公司取得「名佳美」商標，係於八十七年一月十三日即申請註冊取
      得使用（由華力柔實業股份有限公司轉讓予名佳美公司，並於八十七年一月十
      三日提出申請，註冊號數：第00000000號，專用期間：自八十八年六
      月一日起至九十八年五月三十一日止），被告名家美興業取得如附件一標章圖
      樣所示之服務標章（註冊號數：第00000000號，專用期間：自民國八
      十九年三月十六日起至九十九年三月三十五日止），均有中華民國服務標章註
      冊證影本、商標公報影本附卷可稽。
（二）經本院刑事庭函詢經濟部智慧財產局前開二服務標章是否為近似商標，經經濟
      部智慧財產局以九十年五月二十四日（九０）智商０９８０字第九０００四四
      ０二八號函覆：「二、．．．本件附件一註冊第一二一六七二號服務標章（即
      被告申請取得之特殊圖樣服務標章）圖樣係單純由圖形所構成，而其標章名稱
      「名加美標章」僅為行政管理之便，並不具商標專用權之效力，不在比較近似
      範圍，而該標章圖樣與附件五註冊第一０九八五七號服務標章（即原告申請取
      得之「名佳美」服務標章）圖樣之中文「名佳美」，二者在外觀、觀念上予人
      印象迥然不同，並無混淆之虞，應非屬近似之標章。」、「三、本件附件二、
      三及附件四（即被告印製之招牌、貴賓卡、廣告型錄），除註冊第一二一六七
      二號服務標章圖樣外，『並有』「名家美精品批發」、「名家美精品金華店」
      等文字之標示，其中「精品批發」及「精品金華店」係為一般說明性文字，『
      「名家美」為其辨識來源之主要部分』，若作為標章圖樣申請註冊，易與註冊
      第一０九八五七號服務標章圖樣之中文「名佳美」讀音相混同，施以普通所用
      之注意，難謂無產生混同誤認之餘，依本局行政審查觀點，應屬近似之標章。
      」，有該函附於本院刑事卷（第五十八頁）可憑，亦據本院依職權調該刑事卷
      核閱屬實。亦即，經濟部智慧財產局認為單純就被告申請之服務標章與原告申
      請註冊之服務標章「名佳美」，雖無令人混淆之虞，惟被告將其申請註冊之特
      殊字樣服務標章使用於招牌、貴賓卡、廣告型錄時，因同時併列「名家美精品
      批發」、「名家美精品金華店」等文字，則有致生混同誤認之虞，而屬近似之
      標章，則被告已侵害原告商標專用權。
（三）再，原告自八十三年元月一日起即在被告目前經營之「名家美」地址（即台南
      市○○路○段二一二號），向被告兄長租屋經營「名佳美」，迄八十七年十二
      月三十一日始遷移他處繼續營業，被告嗣後乃於原告當初公司設立之原址經營
      「名家美」商號等情，亦有原告於台灣臺南地方法院檢察署真查中提出房屋租
      賃契約及照片一幀附卷（見偵查卷第十、十一頁）可參，證以「名佳美」之標
      章業為華力柔實業股份有限公司在台南地區使用於百貨、超級市場業多年，且
      信用良好、商譽卓著，所提供之上開營業服務，廣為消費者所信賴，均指定使
      用於同類之營業，且原告於被告公司開幕前，曾以存證信函告知，有存證信函
      附卷足憑，被告自難推稱不知情。而按服務標章在外觀、觀念或讀音方面有一
      近似者，即為近似之服務標章。被告於其招牌、廣告型錄、貴賓卡印製有「名
      家美」字樣，詳如附件二、三及四所示，亦經台灣台南地方法院刑事庭當庭勘
      驗屬實（見刑事一審卷第七十四頁），並有廣告型錄三張及貴賓卡一只在卷足
      參，將被告所使用之「名家美」服務標章，與前開原告註冊第0000000
      0號服務標章之部分即「名佳美」，異時異地隔離觀察，其讀音完全相同，且
      前後二字更無差別，確有使人發生混同誤認之虞，應屬近似之服務標章。況被
      告係於原告公司原設立地址經營之「名家美」，僅此一家並無分店，原告經營
      之「名佳美」，則有多間分店，為兩造於刑事案審理中供承無訛，並有廣告型
      錄附卷足憑，被告卻於「名家美」廣告型錄上註記「台南金華店」，足以使人
      相信該「名家美」為原告「名佳美」之分店，其欺騙他人之主觀犯意，更屬明
      顯，此經本院調閱本院刑事庭九十年度上易字第五二五號刑事歷審卷宗查核無
      誤，又按商標法第二十三條第二項規定「申請商標註冊前」之善意使用應只「
      申請註冊日」之前，而非指「註冊日」之前，有經濟部中央標準局八十七年六
      月十六日台商九八○字第二○九四○號函在卷足參，而原告早於八十七年一月
      三日智慧財產局申請「名佳美」之服務標章，有商標公報在卷可參，被告申請
      公司設立登記日期為八十七年十月三日，時間提早約為十月，被告之行為即非
      善意使用。是被告係故意以不法之方法侵害原告之商標專用權，致生原告受有
      損害，而原告之損害與被告之不法方法間有因果關係，應足認定，原告主張被
      告侵害其商標權，損害其權利，洵屬可採。
（四）另，公司名稱之申請核可僅係一般之行政程序，倘被告明知為他人之商標而執
      意使用，尚難據為主張阻卻不法意圖之手段，故經濟部及市政府是否核准被告
      以「名家美」商號之名稱使用及營利事業登記，與該商號之看板是否侵害他人
      服務標章一事無涉，自不得以被告業經經濟部、台南市政府准許為公司及營業
      登記，即認無侵害原告之服務標章。
（五）台灣台南地方法院及本院刑事庭均為相同之認定，並因而判處被告乙○○有期
      徒刑六月，緩刑四年確定，被告雖不服再向本院聲請再審，亦經本院以九十年
      度聲再字第一六三號刑事裁定駁回其再審之聲請，有本院以九十年度聲再字第
      一六三號刑事裁定附卷可稽，並經本院調閱上揭刑事歷審卷查明屬實。
（六）綜上所述，被告此部分之抗辯顯無可取，堪認原告主張被告係故意侵害其商標
      權為真實。
四、次按服務標章專用權人對於侵害其服務標章專用權者，得請求損害賠償；服務標
    章專用權人，依商標法第六十一條請求損害賠償時，得就左列各款擇一計算其損
    害：「一、依民法第二百十六條之規定。但不能提供證據方法以證明其損害時，
    服務標章專用權人，得就其使用註冊服務標章通常可獲得之利益，減除受損害後
    使用同一服務標章所得之利益，以其差額為所受損害。商標專用權人之業務上信
    譽，因侵害而致減損時，並得另請求賠償相當之金額。」又「公司負責人對於公
    司業務之執行，如有違反法令致他人受有損害時，對他人應與公司負連帶賠償之
    責。」，商標法第七十七條準用同法第六十一條、第六十六條第一項第一款、第
    三項、公司法第二十三條分別定有明文。被告乙○○既為被告名家美公司之負責
    人，因執行公司業務，而侵害原告之服務標章專用權，則原告依上開規定請求被
    告連帶負損害賠償責任，即非無據。以下就原告之主張有無理由再析論之：
（一）查原告於本院係主張依商標法第六十六條第二項之規定請求相當於原告公司自
      遷移至台南迄被告公司結束營業所花費廣告費（一千九百八十九萬零七百四十
      六元之廣告費）之信譽損害，暨依商標法第六十六條第一項第一款之規定請求
      其受有自被告公司開始營業即八十八年五月迄九十年一月即被告公司結束營業
      所增加花費廣告費四百二十六萬五千六百四十九元之損害，總計二千四百十五
      萬六千三百九十五元之損害賠償，惟查，其請求依商標法第六十六條第一項第
      一款、第二款競合計算方式計算，此與上揭商標法規定之「就左列各款『擇一
      』計算其損害」，實有相違，而其所謂賠償信譽損失為該法條第三項之規定，
      故本院僅就原告明示之商標法第一項第一款及第三項為斟酌，先予敘明。
（二）次查，原告主張依商標法第六十六條第一項第一款請求所受損害、所失利益之
      依據為其自八十六年五月至八十九年一月間所支出之廣告費用，然廣告費用為
      原告之管銷費用、成本，且原告為連鎖商號，就其收據內容觀之，其所主張之
      廣告費用為全國性之支出，並無專對台南分店者，甚且其請求者乃自八十六年
      五月起至八十九年一月止，核與原告取得「名佳美」服務標章專用權之八十八
      年三月一日，日期上顯有上溯而有不合理之處，又由其提出附卷之廣告支出各
      項，並無因被告開始營業，必需增加支出廣告費，以便讓消費大眾辨別，避免
      混淆之細目，尚不得據此認為係被告因使用與原告註冊取得之「名佳美」之近
      似服務標章所受之損害。再者，本院向財政部臺灣省南區國稅局台南市分局函
      查原告八十六年至八十九年度營利事業所得稅，經該局以九十年十月十二日南
      區國稅南市徵字第９００３０５７９號函檢送資料得知原告公司八十六年度申
      報之營利事業所得稅申報書八十六年盈９６３９２４元，八十七年度虧000
      00000元，八十八年虧00000000元，八十九年盈0000000
      元，而營業收入總額自八十六年至八十九年分別為二億六千一百九十二萬七千
      七百四十三元、三億三千一百四十四萬六千七百四十三元、三億六千六百零三
      萬八千六百九十三元、五億三千三百七十七萬九千四百九十一元，而營業毛利
      率八十七年度為百分之二一、八十八年度為百分之二十一點五，即原告之營業
      額逐年增加，八十八年之毛利率較八十七年略為增加，扣除其營業支出後，八
      十七年、八十八年度之營業係處於虧損狀態，至八十九年始有獲利，但被告於
      八十七年間尚未營業，原告仍為虧損，而八十九年間被告仍有營業時，原告卻
      係獲利，足見原告之營業額、盈虧尚非因被告侵害其服務標章專用權而受損害
      ，亦即原告並無法證明其使用註冊服務標章通常可獲得之利益，減除受損害後
      使用同一服務標章所得之利益，有差額為其所受損害。故原告單純以其廣告支
      出作為因被告侵害服務標章所得之利益，或其所受損害，即非可採。又原告除
      主張此部分之廣告費用支出為其損害外，並未舉證證明其尚受有何損害，是以
      ，原告依上開法第一款之主張即不可採。
（三）末按商標為商人表彰自己商品所專用之標識，與其商業上之名譽信用有關，若
      仿造他人已登記之商標，欺騙購買之人，除侵害商標權外，同時亦構成侵害商
      標權人商業上信譽，故商標法第六十六條第二項規定：「商標專用權人之業務
      上信譽，因侵害而致減損時，並得另行請求賠償相當之金額」此所謂損害賠償
      應解釋為包括財產上損害及非財產上損害在內，因此被告抗辯：原告為公司組
      織，縱認原告商業上之信譽受損，其亦無法請求精神慰藉金及非財產上損害云
      云，為不可採。故原告得依商標法第六十六條第二項之規定請求被告賠償其非
      財產上之損害，而本院斟酌原告上揭各情，並其為連鎖商號，因被告在伊之招
      牌、廣告型錄上除有伊自有之特殊字樣服務標章，另有明顯之「名家美精品批
      發」等足令一般消費者混淆之商標侵權行為，致令原告之信於顯有影響，可認
      受有一定之損害，而被告乃故意侵害原告之商標權，然始自八十八年五月間營
      業，八十九年一月辦理停業，共虧損一千七百萬元，故原告得請求被告賠償業
      務上信譽減損之損害以八十萬元為當。
五、綜上所述，原告本於侵權行為法則，依商標法第六十六條第一項第一款及第三項
    規定，請求被告連帶賠償八十萬元，及自起訴狀繕本送達翌日（即九十年八月四
    日，參見本院附民卷第九頁之送達證書）起至清償日止按年息百分之五計算之利
    息，洵屬正當，應予准許；逾此部分所為之請求，為無理由，應予駁回。
六、又兩造陳明願供擔保，分別聲請宣告假執行及免為假執行，於原告勝訴部分，經
    核尚無不合，爰分別酌定相當擔保金額准許之。至於原告敗訴部分，其假執行之
    聲請部分，已失所附麗，應併予駁回。
七、據上論結，本件原告之訴為一部有理由，一部無理由，依民事訴訟法第七十九條
    但書、第八十五條第二項、第四百六十三條、第三百九十條第二項、第三百九十
    二條，判決如主文。
中      華      民      國    九十      年    十二    月      廿五      日
                                    臺灣高等法院臺南分院民事第一庭
~B1審判長法官  林    金    村
~B2      法官  楊    子    莊
~B3      法官  袁    靜    文
右為正本證明與原本無異。
原告如對本判決上訴，須於判決送達後二十日內向本院提出上訴狀，未表明上訴理由
者，應於上訴後二十日內向本院提出理由書。
中      華      民      國    九十      年    十二    月     廿七       日
~B法院書記官  黃    文    生


司法院資訊處製作；財團法人民間司法改革基金會備份。
